# 背书转让附追索权的应收票据的账务处理

提问人：ccj2012 时间：2017-01-05 22:51:14
背书转让附追索权应收票据，进行账务处理时，是不是不能贷应收票据，应该贷什么科目？

回答人：chenyiwei
请参考《企业会计准则解释第 5 号》第三条规定处理。如不满足终止确认条件的，应按实际收到的对价金额贷记短期借款。

提问人：ccj2012 时间：2017-01-06 16:38:23
那就是转让与贴现的账务处理是一样的了？

回答人：chenyiwei
是。贴现是一种特殊的背书转让。

提问人：ccj2012 时间：2017-01-07 11:28:11
被背书人如果不是金融机构的话，我们确认短期借款是不是不符合短期借款的定义？

回答人：chenyiwei
实质相同，不要过于纠结于这些无重大影响的形式问题。

提问人：ccj2012 时间：2017-01-07 15:35:54
顺便请教一下，贴现借款是不是属于信用借款，而不是质押借款？

回答人：chenyiwei
质押借款。

提问人：ccj2012 时间：2017-01-09 00:13:48
为什么是质押借款呢，贴现之后通常票据是不会再取回的，而如果是质押的话，到期之后，质押物是能赎回。这两种情况还是有不同的

回答人：chenyiwei
对照《担保法》和《物权法》中对“质押”的定义，能否取回质押物并不是界定质押的前提条件。

提问人：madfrog2011 时间：2018-05-18 21:46:41
借方是记应收账款吗？表示这项应收还不能终止确认，然后把应收票据冲掉？比如票据转让采购商品，会计分录是 借：应收账款 贷：短期借款 借：库存商品或应付账款 贷：应收票据 这样做对吗？

回答人：chenyiwei
借：库存商品或应付账款，贷：短期借款。（在所转让的应付票据不满足终止确认条件的前提下）